臺灣屏東地方法院刑事判決　　　　　　　 94年度訴字第887號
公　訴　人　臺灣屏東地方法院檢察署檢察官
被　　　告　甲○○
上列被告因違反毒品危害防制條例案件，經檢察官提起公訴（94
年度毒偵字第1787、1979號），被告已就被訴事實為有罪之陳述
，本院裁定適用簡式審判程序，判決如下：
    主  文
甲○○連續施用第一級毒品，處有期徒刑壹年，扣案之注射針筒
伍支及削尖吸管貳支均沒收；又連續施用第二級毒品，處有期徒
刑陸月，扣案之甲基安非他命壹包（毛重零點參公克）沒收銷燬
，玻璃球吸食器貳個、吸管貳支沒收。應執行有期徒刑壹年肆月
，扣案之甲基安非他命壹包（毛重零點參公克）沒收銷燬，注射
針筒伍支、削尖吸管貳支、玻璃球吸食器貳個及吸管貳支均沒收
。
    事  實
一、甲○○曾於民國91年間因施用毒品案件，經依本院裁定觀察
    、勒戒後，認有繼續施用毒品之傾向，再經本院裁定令入戒
    治處所施以強制戒治1 年，於強制戒治執行滿3 月後，成效
    經評定為合格，經依本院裁定停止戒治，所餘戒治期間付保
    護管束，而於92年9 月22日保護管束期滿強制戒治執行完畢
    ，由臺灣屏東地方法院檢察署檢察官以92年度戒毒偵字第11
    5 號為不起訴處分確定。
二、詎甲○○於強制戒治執行完畢後，5 五年內復基於施用第一
    級毒品海洛因之概括犯意，自93年10月1 日起至94年7 月28
    日中午12時許止，在屏東縣九如鄉○○村○○路62號其住處
    、屏東縣內埔鄉○○村○○路396 巷17號其居住處等處，以
    針筒注射靜脈之方式，連續施用第一級毒品海洛因多次；另
    基於施用第二級毒品甲基安非他命之概括犯意，自93年10月
    1 日起至94年7 月28日上午8 時許止，在上開住處、居住處
    等處，以將甲基安非他命置於吸食器中，再引火燒烤吸食器
    ，待甲基安非他命霧化成氣體後吸入之方式，連續施用第二
    級毒品甲基安非他命多次。嗣於94年7 月7 日上午9 時許，
    在屏東縣九如鄉○○村○○路62號住處，為警查獲，並扣得
    其所有之甲基安非他命1 包（毛重0.3 公克）及施用工具注
    射針筒2 支；繼於94年7 月28日下午5 時20分許，在屏東縣
    內埔鄉○○村○○路396 巷17號居住處，為警查獲，並扣得
    其所之施用毒品工具注射針筒3 支、玻璃球吸食器2 個、削
    尖吸管2 支及吸管2 支。
三、案經屏東縣警察局屏東分局報告及屏東縣警察局移送臺灣屏
    東地方法院檢察署檢察官偵查起訴。
    理  由
一、上開犯罪事實，業據被告甲○○於警詢、偵查及本院審理時
    坦承不諱，又其為警查獲後所採集之尿液送檢驗結果，均呈
    嗎啡、甲基安非他命陽性反應，有台灣檢驗科技股份有限公
    司濫用藥物尿液檢驗報告2 份在卷可憑，復有扣案之甲基安
    非他命1 包（毛重0.3 公克）、注射針筒5 支、玻璃球吸食
    器2 個、削尖吸管2 支及吸管2 支可資佐證，而扣案之結晶
    物1 包，經警以簡易快速篩檢試劑初步檢驗結果，呈安非他
    命反應，此有屏東縣警察局屏東分局查獲涉嫌毒品危害防制
    條例案毒品初步檢驗報告表1 份附卷可稽。惟按依文獻Ｃla
    rkes Analysis of Drugs and Poisons一書第3 版之記述：
    施用安非他命後，總計約有施用劑量之百分之90在3 至4 天
    內由尿液排出，其代謝物無甲基安非他命成分，故施用安非
    他命後，其尿液不致檢出甲基安非他命陽性反應。而施用甲
    基安非他命後，其尿液可檢出甲基安非他命和其代謝物安非
    他命成分。目前國內緝獲之白色結晶或粉末狀安非他命毒品
    ，其成分多為甲基安非他命，此有行政院衛生署管制藥品管
    理局93年11月2 日管檢字第0930010499號函1 紙在卷可佐；
    而扣案之上開結晶物1 包為被告施用之毒品，且已施用少許
    等情，業據被告於本院審理時供述在卷；又被告之尿液經檢
    驗結果亦呈甲基安非他命陽性反應，詳如前述；再毒品簡易
    快速篩檢試劑對第二級毒品安非他命、甲基安非他命均呈相
    同反應，此為本院審判職務所知悉之事實。是扣案之結晶物
    1 包，應為甲基安非他命，初步檢驗報告表記載為安非他命
    及公訴人認係安非他命，均屬誤會。再被告前因施用毒品案
    件，經依本院裁定送觀察、勒戒後，認有繼續施用毒品之傾
    向，再經本院裁定令入戒治處所施以強制戒治1 年，於強制
    戒治執行滿3 月後，成效經評定為合格，經依本院裁定停止
    戒治，所餘戒治期間付保護管束，而於92年9 月22日保護管
    束期滿強制戒治執行完畢，由臺灣屏東地方法院檢察署檢察
    官以92年度戒毒偵字第115 號為不起訴處分確定等情，有上
    開不起訴處分書、臺灣高等法院被告前案紀錄表各1 份附卷
    足憑。本案事證明確，被告於強制戒治執行完畢5 年內再施
    用海洛因及甲基安非他命之犯行，均堪認定。
二、查海洛因及甲基安非他命分屬毒品危害防制條例第2 條第2
    項第1 款、第2 款之第一級、第二級毒品，被告甲○○非法
    施用海洛因及甲基安非他命，核其所為係犯毒品危害防制條
    例第10條第1 項、第2 項施用第一、二級毒品罪。其因施用
    而持有海洛因、甲基安非他命之低度行為，為施用之高度行
    為所吸收，均不另論罪。被告先後多次施用海洛因及甲基安
    非他命犯行，時間緊接，犯罪構成要件相同，顯均係基於概
    括犯意為之，應依連續犯之規定各論以一罪，並分別加重其
    刑。被告所犯之上開2 罪，犯意各別，行為互殊，應予分別
    論罪，合併處罰。爰審酌被告前經強制戒治後，仍未能自我
    克制以戒除毒癮，其施用毒品足以戕害自身健康，並生對於
    社會安全與公共秩序之潛在危害，惟念其犯罪後已能坦承犯
    行，態度尚屬良好等一切情狀，分別量處如主文所示之刑，
    並定其應執行刑。扣案之甲基安非他命1 包（毛重0.3 公克
    ），為查獲之第二級毒品，應依毒品危害防制條例第18條第
    1 項前段之規定，沒收銷燬之；扣案之注射針筒5 支及削尖
    吸管2 支，係屬被告所有供施用第一級毒品所用之物，而玻
    璃球吸食器2 個及吸管2 支，則係被告所有供施用第二級毒
    品所用之物，業據被告供述在卷，爰均依刑法第38條第1 項
    第2 款之規定，予以宣告沒收。
三、至公訴意旨認被告係自93年9 月初某日起施用海洛因，自93
    年9 月中旬某日起施用甲基安非他命等語。經查，被告於警
    詢及偵查中固均坦承自93年9 月初某日起施用海洛因，自93
    年9 月中旬某日起施用甲基安非他命之事實。惟按確定判決
    既判力之原則，不論實質上之一罪，或連續犯、牽連犯、想
    像競合犯等裁判上之一罪，其一部事實已經判決確定者，對
    於構成一罪之其他部分，均有其適用，此乃基於審判不可分
    之關係，在審理事實之法院，就全部犯罪事實，依刑事訴訟
    法第267 條之規定，本應予以審判，故其判決確定之效力，
    應及於全部之犯罪事實，若在最後審理事實之法院宣判後，
    始行發生之事實，既非該法院所得審判，即為該案判決之既
    判力所不及。是既判力對於時間效力之範圍，係以最後審理
    事實法院之宣示判決日為判斷之標準（最高法院85年台非字
    第348 號判決參照）。本案被告前於93年間因施用第一、二
    級毒品案件，經臺灣屏東地方法院檢察署檢察官以93年度毒
    偵字第127 號提起公訴，經本院以93年度訴字第85號判處應
    執行有期徒刑1 年2 月，再經臺灣高等法院高雄分院於93年
    9 月30日以93年度上訴字第684 號判處應執行有期徒刑1 年
    6 月確定，有臺灣高等法院被告全國前案紀錄表1 份附卷可
    按。本案被告自93年9 月初某日起至同年月30日止施用海洛
    因犯行，及自93年9 月中旬某日起至同年月30日止施用甲基
    安非他命犯行，在前案宣示判決之前，揆諸前開說明，自應
    受前案判決既判力之拘束，為前案判決既判力效力所及，自
    不得再予起訴、審理，然此部分業經蒞庭檢察官更正，併予
    敘明。
據上論斷，應依刑事訴訟法第273 條之1 第1 項、第299 條第1
項前段，毒品危害防制條例第10條第1 項、第2 項、第18條第1
項前段，刑法第11條、第56條、第51條第5 款、第38條第1 項第
2 款，判決如主文。
本案經檢察官鄭伊鈞到庭執行職務。
中    華    民    國    94    年    9     月    30    日
                  刑事第五庭    法  官   楊文廣
以上正本證明與原本無異。
如不服本判決應於收受本判決送達後十日內向本院提出上訴書狀，
其未敘述上訴理由者，並得於提起上訴後十日內向本院補提理由
書狀（均須按他造當事人之人數附繕本）「切勿逕送上級法院」
中    華    民    國    94    年    9     月    30    日
                                書記官  林志憲
附錄所犯法條：
毒品危害防制條例第10條
施用第一級毒品者，處六月以上五年以下有期徒刑。
施用第二級毒品者，處三年以下有期徒刑。
